# 暂估入账固定资产的折旧问题

提问人：18626626703 时间：2018-05-12 10:19:31
请教各位一下，固定资产竣工结算前达到预定使用状态可以暂估入账并且提折旧，竣工结算完成后按实际成本调整账面价值，不调已提折旧，请问，会计上对于竣工结算的时间有要求吗？例如，某企业 2015 年暂估入账并提折旧， 2017 年才竣工结算并且调整实际成本，这样可以吗？

回答人：chenyiwei
会计上对这个问题没有直接要求，但仍应以及时性为原则，尽可能缩短两者之间的时间差。具体的规定，建议查阅基本建设项目管理方面的规定。